【裁判字號】    99,訴,380
【裁判日期】    990309
【裁判案由】    毒品危害防制條例
【裁判全文】
臺灣板橋地方法院刑事判決               99年度訴字第380號
公  訴  人  臺灣板橋地方法院檢察署檢察官
被      告  甲○○
上列被告因違反毒品危害防制條例案件，經檢察官提起公訴（99
年度毒偵字第375 號），本院依簡式審判程序審理後，判決如下
：
    主    文
甲○○施用第一級毒品，累犯，處有期徒刑捌月。
    事    實
一、甲○○前因施用毒品案件，經本院以94年度毒聲字第806 號
    裁定送觀察、勒戒，經觀察、勒戒後，因認無繼續施用毒品
    之傾向，於民國94年6 月10日執行完畢釋放出臺灣臺北看守
    所附設勒戒所，並由臺灣板橋地方法院檢察署檢察官以94年
    度毒偵字第2592號為不起訴處分確定。其復因施用第二級毒
    品案件，經本院以95年度簡字第880 號判決判處有期徒刑3
    月，如易科罰金，以銀元300 元折算1 日確定，甫於95年7
    月6 日徒刑易科罰金執行完畢。
二、詎甲○○仍不知悔改，於前開觀察、勒戒執行完畢釋放後5
    年內，基於併同施用第一級、第二級毒品之犯意，於98年11
    月21日晚間某時許，在臺北縣新莊市○○路591 巷13號3 樓
    居住處內，將第一級毒品海洛因及第二級毒品甲基安非他命
    一起放置在吸食器內，再以點火燒烤吸食煙霧之方式，同時
    施用海洛因、甲基安非他命1 次。嗣於98年11月22日晚間6
    時30分許，因甲○○另有違反毒品危害防制條例案件經發布
    通緝中，而為警在臺北縣新莊市○○路862 號予以逮捕，並
    經其自願採集尿液送鑑驗後，始悉上情。
三、案經臺北縣政府警察局新莊分局移請臺灣板橋地方法院檢察
    署檢察官偵查後提起公訴。
    理    由
一、本案被告甲○○所犯均係死刑、無期徒刑、最輕本刑為3年
    以上有期徒刑以外之罪，其於準備程序中就被訴事實皆為有
    罪之陳述，經本院告知簡式審判程序之旨，並聽取公訴人、
    被告之意見後，經合議庭裁定由受命法官獨任進行簡式審判
    程序審理，合先敘明。
二、上揭犯罪事實，業據被告甲○○於檢察官訊問及本院審理時
    均坦承不諱，而其於98年11月22日為警捕獲後，經採集尿液
    送台灣檢驗科技股份有限公司囑託鑑定結果，確呈嗎啡（按
    海洛因經施用進入人體後，係水解還原成嗎啡，再代謝排出
    體外，業據行政院衛生署藥物食品檢驗局以73藥檢壹字第03
    0221號函文說明綦詳，而為本院辦理施用第一級毒品案件職
    務上所已知）及甲基安非他命之陽性反應，有該公司98年12
    月11日濫用藥物檢驗報告1 份在卷可稽，足以佐證被告自白
    與事實相符，堪以採信。再被告前因施用毒品案件，經本院
    以94年度毒聲字第806 號裁定送觀察、勒戒，經觀察、勒戒
    後，因認無繼續施用毒品之傾向，於94年6 月10日執行完畢
    釋放出臺灣臺北看守所附設勒戒所，並由臺灣板橋地方法院
    檢察署檢察官以94年度毒偵字第2592號為不起訴處分確定等
    情，有臺灣高等法院被告前案紀錄表1 份附卷可稽，足徵被
    告經觀察、勒戒執行完畢釋放後，5 年以內再為本案併同施
    用第一級、第二級毒品之事證明確，被告犯行洵堪認定。
三、按海洛因、甲基安非他命分別屬毒品危害防制條例第2 條第
    2 項第1 款、第2 款所定之第一級、第二級毒品，是核被告
    甲○○所為，係犯毒品危害防制條例第10條第1 項、第2 項
    之施用第一級、第二級毒品罪。被告為施用海洛因、甲基安
    非他命而持有海洛因、甲基安非他命之低度行為，各為其施
    用第一級、第二級毒品之高度行為所吸收，均不另論罪。查
    被告前因施用第二級毒品案件，經本院以95年度簡字第880
    號判決判處有期徒刑3 月，如易科罰金，以銀元300 元折算
    1 日確定，甫於95年7 月6 日徒刑易科罰金執行完畢，有前
    開臺灣高等法院被告前案紀錄表在卷足憑，其於有期徒刑執
    行完畢5 年內故意再犯本案有期徒刑以上之前開二罪，依刑
    法第47條第1 項規定皆成立累犯，並均應加重其刑。又被告
    本案係以同一點火燒烤吸食煙霧行為違犯上揭施用第一級、
    第二級毒品罪名，屬想像競合犯，應從一重之施用第一級毒
    品罪處斷。爰審酌被告前已有因施用毒品經法院判處刑罰之
    前科紀錄，竟仍不思尋求正當之身心發展，再次併同施用足
    以導致精神障礙、性格異常，甚至造成生命危險之海洛因、
    甲基安非他命，戕害一己之身心健康，對社會治安可能之危
    害程度非微，惟其於犯後尚知坦認犯行等一切情狀，量處如
    主文所示之刑，以資懲儆。
據上論斷，應依刑事訴訟法第273 條之1 第1 項、第299 條第1
項前段，毒品危害防制條例第10條，刑法第11條前段、第47條第
1 項、第55條，判決如主文。
本案經檢察官馮君傑到庭執行職務。
中    華    民    國    99    年    3     月    9     日
                  刑事第十七庭  法  官  張 兆 光
上列正本證明與原本無異。
如不服本判決，應於判決送達後10日內敘明上訴理由，向本院提
出上訴狀 (應附繕本) ，上訴於臺灣高等法院。其未敘述上訴理
由者，應於上訴期間屆滿後20日內向本院補提理由書「切勿逕送
上級法院」。
                                書記官  曹 秋 冬
中    華    民    國    99    年    3     月    9     日
附錄本案論罪科刑法條：
毒品危害防制條例第10條
施用第一級毒品者，處6 月以上5 年以下有期徒刑。
施用第二級毒品者，處3 年以下有期徒刑。

司法院資訊處製作；財團法人民間司法改革基金會備份。
